臺灣臺北地方法院民事裁定
109年度抗字第129號
抗  告  人  林玉英  

代  理  人  劉師婷律師
            張嘉淳律師
相  對  人  許振湖律師即揚際實業股份有限公司臨時管理人  


上列抗告人與相對人間聲請選任臨時管理人事件，抗告人對於本
院民國108 年11月28日所為106 年度司字第161 號裁定提起抗告
，本院裁定如下：
    主    文
抗告駁回。
抗告費用新臺幣壹仟元由抗告人負擔。
    理    由
一、相對人聲請意旨略以：伊前經本院108年5月29日106年度抗
    字第567號裁定選任為揚際實業股份股份有限公司（下稱揚
    際公司）之臨時管理人，並於同年6月28日開始處理該公司
    相關事宜，爰以伊之工作內容、學經歷、過去10年平均工作
    所得等，聲請酌定每月報酬新臺幣（下同）15萬元至20萬元
    間等語。本院108年11月28日106 年度司字第161號裁定（下
    稱原裁定）酌定伊任揚際公司臨時管理人每月之報酬為8萬
    元。
二、抗告意旨略以：伊為揚際公司之大股東，揚際公司給付臨時
    管理人報酬等一切支出，皆影響股東權益而與伊有直接利害
    關係，然原裁定酌定揚際公司臨時管理人之報酬前，未依非
    訟事件法第64條通知伊表示意見，使伊權利受損，伊係因旭
    婷聯合法律事務所劉師婷律師109年2月11日寄送之電子郵件
    ，方悉原裁定，爰即提起本件抗告，求予廢棄原裁定等語。
三、按因裁定而權利受侵害者，得為抗告。非訟事件法第41條第
    1項定有明文。所謂因裁定而權利受侵害之人，不以非訟事
    件之當事人為限，凡因非訟裁定而其權利直接受侵害者均屬
    之。又因非訟裁定而權利受侵害之人提起抗告，應釋明其法
    律上之利害關係，此觀同法第38條第2項及非訟事件法施行
    細則第15條之規定即明。復公司法第208 條之1 第1 項前段
    所規定所稱之利害關係人，係指法律上之利害關係人，只需
     釋明利害關係即可，包括公司本人、股東、債權人及員工
    均可能為利害關係人。查，抗告人為揚際公司之股東，持有
    該公司25萬股之股份，占該公司發行股份之半數，有揚際公
    司之變更登記表與106年股東臨時會會議記錄可稽（見抗證1
    第1、3頁與抗證2 ) ，是其為本件之利害關係人，應堪認定
    。
四、次按受裁定送達之人提起抗告，應於裁定送達後10日之不變
    期間内為之，未受裁定送達之人提起抗告，前項期間應自其
    知悉裁定時起算，但裁定送達於受裁定之人後已逾六個月，
    或因裁定而生之程序已終結者，不得抗告。非訟事件法第42
    條第1、2 項亦有明文。經查，原裁定於108年12月3日送達
    相對人收受，於同年月13日確定，業經本院依職權調取本院
    106年度司字卷第161號卷核閱無訛，並有該送達證書、確定
    證明書影本及辦案進行簿附卷可稽（見本院卷第57、59、61
    頁）。抗告人主張其於109年2月11日始知悉原裁定，亦據提
    出劉師婷律師同日之電子郵件為證，則其於109年2月20日提
    起本件抗告（見本院卷第13頁收狀戳），即未逾越前開不變
    期間。
五、抗告人雖指原裁定酌定臨時管理人報酬前，未依非訟事件法
    第64條第3 項後段規定徵詢主管機關、檢察官或利害關係人
    即其意見，僅函詢揚際公司之前董事張蔣鳳嬌、許麗娜，監
    察人陳漢聲等語。惟按非訟事件法第64條第3項明定「法院
    為前項裁定前，得徵詢主管機關、檢察官或利害關係人之意
    見。」，並非強制規定，是原裁定未徵詢抗告人之意見，亦
    難認有何違法。且原裁定前已函詢前董事張蔣鳳嬌、許麗娜
    及監察人陳漢聲等對於臨時管理人報酬之意見，並審酌相對
    人之學、經歷、管理揚際公司之工作內容，並依揚際公司規
    模、財務狀況，另參諸揚際公司先前經本院選任之臨時管理
    人陳聲華，於解任前經本院裁定之每月報酬為7萬元等一切
    情狀，酌定相對人擔任揚際公司臨時管理人之報酬以每月8
    萬元為適當，未滿一個月者，依實際日數比例計算之，故抗
    告意旨指摘原裁定酌定臨時管理人報酬前，應徵詢其等之意
    見方為適法，尚屬無據。從而，原裁定酌定相對人之報酬為
    8萬元，核無違誤，抗告人指摘原裁定不當，求予廢棄，為
    無理由，應予駁回。
六、據上論結，本件抗告為無理由，依非訟事件法第46條、第21
    條第2 項、第24條第1 項，民事訴訟法第495 條之1 第1 項
    、第449 條第1 項、第78條，裁定如主文。 　　
中    華    民    國   109    年    6     月    5    日
                  民事第七庭  審判長法官   徐千惠 
　　　　　　　　　
                              法      官   陳  瑜 
　　　　　　　　　　　　　　　
                              法      官   林振芳
以上正本係照原本作成。
本裁定除以適用法規顯有錯誤為理由，不得再抗告。如提起再抗
告，應於收受後10日內委任律師為代理人向本院提出再抗告狀。
並繳納再抗告費新台幣1,000元。 
中　　華　　民　　國　　109 　年　　6 　　月　　5 　　日
                              書  記  官   蔡汶芯